臺灣基隆地方法院刑事判決　　　　　　　　94年度訴字第38號
公　訴　人　臺灣基隆地方法院檢察署檢察官
被　　　告　己○○　男　25歲.
上列被告因竊盜案件，經檢察官提起公訴（93年度偵字第1803號
、第2013號、第3420號、第3082號、第3692號），本院合議庭裁
定由受命法官獨任進行審判，經改依簡式審判程序審理後判決如
下：
    主　　　文
己○○連續結夥三人以上竊盜，累犯，處有期徒刑捌月。
    事實及理由
壹、犯罪事實：
一、己○○前因違反毒品危害防制條例案件，經本院判處有期徒
    刑5 月；又因偽造文書案件，經本院判處有期徒刑10月，2
    罪合併定應執行刑為有期徒刑1 年1 月，於民國92年7 月1
    日假釋出監，同年10月1 日假釋期滿，未經撤銷假釋，其未
    執行之刑，以已執行論。嗣再因違反毒品危害防制條例及妨
    害公務等案件，經臺灣高等法院及本院分別判處有期徒刑10
    月、10月及1 年6 月，3 罪定應執行刑為有期徒刑3 年（現
    執行中）。
二、詎己○○仍不知悔改，復與乙○○、甲○○（以上均由本院
    另行審結）基於意圖為自己不法所有之竊盜犯意聯絡，並基
    於概括犯意，連續於下列時地為竊盜行為：
  (一)己○○、乙○○及甲○○結夥3 人，於93年5 月10日凌晨某
    時，在基隆市○○路41巷4 弄10號，乘丁○○未注意管理之
    際，徒手竊得丁○○所有之漁船推進器1 個。
  (二)己○○、乙○○繼於93年5 月18日凌晨某時，承前竊盜犯意
    聯絡，在基隆市○○街88號，乘賴國隆未注意管理之際，由
    己○○把風，乙○○持自備鑰匙，啟動賴國隆所持有之5923
    ─DH自用小貨車電門，竊得該自用小貨車，供渠等代步之用
    。
  (三)93年5 月18日上午5 時30分許，己○○及乙○○即駕駛上開
    竊得之5923─DH自用小貨車，前往基隆市○○○ 街402 號旁
    ，乘戊○○○未注意管理之際，以該小貨車上之懸吊臂，吊
    起戊○○○所有之鍋爐2 只，置於小貨車上，而竊得該2 只
    鍋爐。
貳、上列犯罪事實，有下列證據可為證：
一、竊取丁○○財物部分：
  (一)被告己○○於警詢（93偵3420號卷第15頁）、檢察官偵查中
    （同上偵卷第79頁至第80頁）及本院準備程序與審理時之自
    白。
  (二)共犯即共同被告乙○○於警詢（同上偵卷第7 頁）、檢察官
    偵查中（同上偵卷第79頁至第80頁）及本院準備程序與審理
    時之自白。
  (三)共犯即共同被告甲○○於警詢（同上偵卷第22頁）、檢察官
    偵查中（同上偵卷第79頁至第80頁）及本院準備程序與審理
    中之自白。
  (四)被害人丁○○於警詢時之指述（同上偵卷第30頁至第32頁）
    。
    被害人丁○○於警詢時指述其財物失竊情形明確。
  (五)贓物認領保管單1張（同上偵卷第34頁）。
    被害人領回失竊之漁船推進器。
  (六)路口監視器翻拍照片8張（同上偵卷第46頁至第49頁）。
    照片顯示被告己○○及乙○○於上揭竊盜時、地出現。
二、竊取賴國隆財物部分：
  (一)被告己○○於檢察官偵查中（同上偵卷第80頁）及本院準備
    程序與審理中之自白。
  (二)共犯即共同被告乙○○於警詢（同上偵卷第9 頁至第10頁）
    、檢察官偵查中（同上偵卷第80頁）及本院準備程序與審理
    中之自白。
  (三)被害人賴國隆於警詢時之指述（同上偵卷第35頁至第37頁）
    。
    被害人賴國隆於警詢時指述所持有之5923─DH號自用小貨車
    失竊之情形明確。
  (四)車籍作業系統查詢認可資料（同上偵卷第51頁）。
    5923─DH號自用小貨車為被害人賴國隆所持有而登記在其經
    營之晉茂工程行名下。
三、竊取戊○○○財物部分：
  (一)被告於警詢（同上偵卷第16頁至第17頁）、檢察官偵查中（
    同上偵卷第80頁）及本院準備程序與審理時之自白。
  (二)共犯即共同被告乙○○於警詢（同上偵卷第9 頁）、檢察官
    偵查中（同上偵卷第80頁）及本院準備程序與審理時之自白
    。
  (三)被害人戊○○○於警詢時之指述（同上偵卷第38頁至第40頁
    ）。
    被害人戊○○○於警詢時指述失竊之情形明確。
、論罪科刑：
一、核被告己○○竊取被害人丁○○財物部分，係犯刑法第321
    條第1 項第4 款之結夥3 人以上竊盜罪，檢察官認被告係犯
    同法第321 條第1 項第3 款之攜帶兇器竊盜罪，尚有誤會；
    又其竊取被害人賴國隆及戊○○○財物部分，均係犯刑法第
    320 條第1 項之普通竊盜罪。
二、被告竊取被害人丁○○財物部分，與共同被告乙○○及甲○○間；竊取被害人賴國隆及戊○○○財物部分，與共同被告
    黃志瑋間，分別有犯意聯絡及行為分擔，均為共同正犯。
三、被告所犯一次加重竊盜罪、二次普通竊盜罪，時間緊接，且
    觸犯構成要件相同之罪名，顯係基於概括犯意為之，為連續
    犯，應論以一罪，並依法加重其刑。
四、被告前曾受如犯罪事實欄所載有期徒刑之執行完畢，於5 年
    以內，再犯本件有期徒刑以上之罪，為累犯，應依法遞加重
    其刑。
五、爰審酌被告正值壯年，不思以己力賺取財物，妄以竊盜方式
    快速獲得財物，其行為亟待矯正，竊盜次數、竊得財物價值
    及犯後坦承犯行等一切情狀，量處如主文所示之刑。
肆、應適用之法條：
　　刑事訴訟法第273 條之1 第1 項、第310 條之2 、第454 條
    第1 項、第299 條第1 項前段，刑法第28條、第56條、第32
    1 條第1 項第4 款、第47條。
伍、對於本件判決如有不服，得自收受送達後10日內，向本院提
    出上訴書狀，上訴於臺灣高等法院。
本案經檢察官丙○○到庭執行職務。
中　　華　　民　　國　　94　　年　　2 　　月　　23　　日
                        刑事第一庭法  官  劉桂金
以上正本證明與原本無異。
對於本件判決如有不服，應於收受送達後10日內，向本院提出上
訴書狀，上訴於臺灣高等法院，並按他造當事人之人數附具繕本
。
中　　華　　民　　國　　94　　年　　2 　　月　　23　　日
                                  書記官  黃士元
附錄論罪科刑法條：
刑法第321條第1項第4款
犯竊盜罪而有下列情形之者，處6月以上、5年以下有期徒刑：
4  結夥3人以上而犯之者。
